---
title: "Modelado de tópicos Vol. 2. Structural Topic Model"
subtitle: "Práctica Independiente. Un modelo que evoluciona en el tiempo"
output: 
  html_document:
    toc: TRUE
    toc_float: TRUE
author: "Germán Rosati"

date: "`r format(Sys.time(), '%d %B, %Y')`"
---

## Introducción
En la clase trabajamos con un modelo que tomaba el target de la revista como covariables para el contenido.

La idea de esta actividad es que puedan implementar e interpretar un modelo que tome el tiempo como covariable. Para eso, vamos a seguir trabajando con el dataset de revistas. En este caso, no les vamos a dar un modelo pre-entrenado. Deberán entrenarlo ustedes.

### Cargar las librerías 
```{r}
library(tidyverse)
library(topicmodels)
library(tidytext)
library(lubridate)
library(stm)
```

### Cargar el dataset
```{r}
revistas <- read_csv('../data/revistas_limpias_final.csv')
```
### Creamos la variable fecha
```{r}
format_date <- function(string){
        string <- str_replace_all(string, "de","")
        string <- str_squish(string)
        string <- str_to_title(string)
        return(string)
}


revistas <- revistas %>%
        mutate(fecha = format_date(fecha)) %>%
        mutate(fecha=as.Date(fecha,format="%d %B %Y")) %>%
        mutate(trimestre = quarter(fecha),
               anio = year(fecha)) %>%
        select(id, fecha, trimestre, anio, everything())


```



### Hacer el preprocesamiento
**Normalización**
```{r}
revistas <- revistas %>%
                mutate(text = stringi::stri_trans_general(text, "Latin-ASCII"),
                       titulo = stringi::stri_trans_general(titulo, "Latin-ASCII"))
```


**Eliminación de dígitos**
```{r}
revistas <- revistas %>%
          mutate(text = str_replace_all(text, '[[:digit:]]+', ''))
```

**Tokenización**
```{r}
revistas_tidy <- revistas %>%
                unnest_tokens(word, text)
```

**Eliminación stopwords**
```{r}
stop_words <- read_delim('../data/stopwords.txt', 
                         delim = '\t',
                         col_names = c('word')) %>%
                        mutate(word=stringi::stri_trans_general(word, "Latin-ASCII"))


## Aquí agregamos algunas palabras al listado de stopwords...
stop_words <- stop_words %>%
                bind_rows( tibble(word=c('ano', 'anos', 'ohlala', 'foto', 'the'))) 

revistas_tidy <- revistas_tidy %>%
                anti_join(stop_words)


metadata <- revistas_tidy %>%
                  select(id, categoria, anio) %>%
                  distinct() %>%
                  left_join(revistas %>% select(id, text))
```


**Generar el word count**
```{r}
word_counts <- revistas_tidy %>%
        group_by(id, word) %>%
        summarise(n=n()) %>%
        ungroup()
```


**Castear a formato dtm**
```{r}
revistas_dfm <- word_counts %>%
                cast_dfm(id, word, n)

revistas_dfm
```


### Entrenar el STM
```{r}
library(tictoc)
tic()
stm_15 <- stm(documents = revistas_dfm,
     K = 15,
     prevalence = ~categoria + anio,
     max.em.its = 75,
     data = metadata,
     init.type = "Spectral")
toc()
```


### Interpretar los tópicos
```{r}
###
```

### Construir una visualización que permita realizar un análisis de la evolución en el tiempo de los tópicos
```{r}
###
```

