---
title: "Modelado de tópicos Vol. 2. Structural Topic Model"
subtitle: "Práctica Independiente. Un modelo que evoluciona en el tiempo"
output: 
  html_document:
    toc: TRUE
    toc_float: TRUE
author: "Germán Rosati"

date: "`r format(Sys.time(), '%d %B, %Y')`"
---

## Introducción
En la clase trabajamos con un modelo que tomaba el target de la revista como covariables para el contenido.

La idea de esta actividad es que puedan implementar e interpretar un modelo que tome el tiempo como covariable. Para eso, vamos a seguir trabajando con el dataset de revistas. En este caso, no les vamos a dar un modelo pre-entrenado. Deberán entrenarlo ustedes.

### Cargar las librerías 
```{r}
library(tidyverse)
library(topicmodels)
library(tidytext)
library(lubridate)
library(stm)
```

### Cargar el dataset
```{r}
revistas <- read_csv('../data/revistas_limpias_final.csv')
```
### Crear la variable año
```{r}
###
```



### Hacer el preprocesamiento
**Normalización**
```{r}
###
```


**Eliminación de dígitos**
```{r}
###
```

**Tokenización**
```{r}
###
```

**Eliminación stopwords**
```{r}
###
```


**Generar el word count**
```{r}
###
```


**Castear a formato dtm**
```{r}
###
```


### Entrenar el STM
```{r}
###
```

### Interpretar los tópicos
```{r}
###
```

### Construir una visualización que permita realizar un análisis de la evolución en el tiempo de los tópicos
```{r}
###
```

